臺灣高等法院高雄分院刑事判決　　　　100年度上訴字第517號
上　訴　人
即　被　告　石維華
指定辯護人 公設辯護人　 孫妙岑
上　訴　人
即　被　告　戴錫三
選任辯護人　王維毅律師（法扶基金會）
上列上訴人因違反槍砲彈藥刀械管制條例案件，不服臺灣高雄地
方法院99年度訴字第887 號中華民國第一審判決（起訴案號：臺
灣高雄地方法院檢察署99年度偵字第1767、2137號，98年偵字第
31925 號），提起上訴，本院判決如下：
     主  文
原判決關於石維華部分撤銷。
石維華未經許可，寄藏可發射子彈具有殺傷力之改造手槍，累犯
，處有期徒刑貳年陸月，併科罰金新臺幣參萬元，罰金如易服勞
役，以新臺幣壹仟元折算壹日。扣案之仿BERETTA 廠M9型半自動
改造手槍壹枝（含彈匣壹個，槍枝管制編號：00000000
00號），沒收之。
其他上訴駁回。
     事  實
一、戴錫三（綽號鐵釘）前因施用毒品案件，經台灣高雄地方法
    院93年度訴字第3466號判決處有期徒刑7 月、3 月，應執行
    有期徒刑9 月；上訴後，先後經臺灣高等法院高雄分院以94
    年度上訴字第305 號判決、最高法院以94年度台上字第3774
    號判決駁回上訴而確定，嗣經臺灣高等法院高雄分院以96年
    度聲減字第425 號裁定減刑為應執行有期徒刑4 月15日確定
    ，於民國96年7 月16日縮短刑期執行完畢出監；石維華前因
    違反肅清煙毒條例等案件，經臺灣高等法院高雄分院以82年
    度上訴字第205 號、87年度上訴字第852 號判決分別判處應
    執行有期徒刑8 年、3 年4 月確定，與另案所處拘役接續執
    行，於89年12月17日縮短刑期假釋出監付保護管束，於95年
    12月2日因保護管束期滿，假釋未經撤銷視為執行完畢。
二、戴錫三及石維華均明知可發射子彈具有殺傷力之改造槍枝，
    係槍砲彈藥刀械管制條例所列管之物品，非經中央主管機關
    許可，不得持有、寄藏。戴錫三竟仍基於持有具有殺傷力改
    造手槍之犯意，於98年8 月底某日，在高雄市○○路與自立
    路口附近之電玩店內，向綽號「阿發」之人（年籍不詳）無
    償取得仿BERETTA 廠M9型半自動改造手槍1 枝（含彈匣1 個
    ，槍枝管制編號：0000000000號），未經許可而持有之；嗣
    於98年10月20日上午8 時許，戴錫三將上開具有殺傷力之改
    造手槍1 枝（含彈匣1 個）連同不具殺傷力之口徑9mm 制式
    子彈24顆、已擊發之口徑9mm 制式彈殼1 顆裝在1 只牛皮紙
    袋內，再將牛皮紙袋裝在1 只黑色皮包內後，將該只黑色皮
    包攜至石維華位於高雄市三民區○○○路543 巷26號4 樓住
    處（下稱民族一路住處）房間內，交由石維華藏放，石維華
    竟基於寄藏具有殺傷力改造手槍之犯意，將裝有上開具有殺
    傷力改造手槍1 枝（含彈匣1 個）之黑色皮包1 只寄藏在其
    上開民族一路住處房間內。嗣經警於98年10月27日8 時5 分
    許持搜索票至石維華位於民族一路住處房間執行搜索後查獲
    ，並扣得上開具有殺傷力改造手槍1 枝（含彈匣1 個，槍枝
    管制編號：0000000000號）、不具殺傷力之口徑9mm 制式子
    彈24顆、已擊發之口徑9mm 制式彈殼1 顆、牛皮紙袋1 只、
    黑色皮包1 只。
三、案經高雄市政府警察局移請臺灣高雄地方法院檢察署檢察官
    偵查起訴。
     理  由
壹、證據能力部分：
一、刑事訴訟法第159 條之5 第1 項明定：「被告以外之人於審
    判外之陳述，雖不符前4 條之規定，而經當事人於審判程序
    同意作為證據，法院審酌該言詞陳述或書面陳述作成時之情
    況，認為適當者，亦得為證據。」，就共同被告戴錫三、石
    維華、Ａ１於警訊時之陳述，及共同被告戴錫三、石維華於
    偵查中未經具結之陳述，檢察官、辯護人及被告均已同意有
    證據能力，並捨棄對質詰問權（本院卷58、59、75頁）。審
    理時又未提及渠等於警訊及偵查時有何不法取供之情形，亦
    無證據顯示等人之上開陳述係遭受強暴、脅迫、詐欺、利誘
    等外力干擾情形，或在影響其心理狀況致妨礙其自由陳述等
    不可信之情況下所為，且非證明力顯然過低，本院認為適當
    作為證據，自有證據能力。
二、被告以外之人於偵查中向檢察官所為陳述，除顯有不可信之
    情況者外，得為證據，刑事訴訟法第159 條之1 第2 項定有
    明文。查證人戴錫三、石維華、盧培基、涂惠琳於檢察官偵
    查時所為陳述，業於供前具結，有證人結文附卷可稽，又無
    不可信之情形，被告、辯護人及檢察官並均捨棄對質詰問（
    本院卷58、59、75頁），則上開證人於偵查中之證述，自有
    證據能力。
三、又就被告戴錫三與戴哲偉、涂惠琳接見錄音光碟及勘驗報告
    ，被告、辯護人及檢察官均同意有證據能力（本院卷58、59
    、75頁）。
貳、實體部分：
一、上開事實，業據上訴人即被告石維華於本院審理時坦承不諱
    ；又上訴人即被告戴錫三於本院審理時，亦坦承確於上開時
    地自阿發處無償取得扣案之改造手槍，嗣經其將該改造手槍
    交予石維華無訛。惟就交付改造手槍之原因，被告石維華稱
    ：98年10月20日8 時許，戴錫三攜扣案之黑色皮包1 只，到
    我位於民族一路543 巷26號4 樓之住處房間，戴錫三離去時
    忘記將皮包帶走，我原本不知道皮包裡面是什麼東西，發現
    戴錫三所遺留皮包時，曾打開看發現扣案的槍枝，並知不是
    玩具槍，但我曾以0000000000號行動電話撥打戴錫三之0000
    000000號行動電話，與戴錫三聯絡，要求戴錫三至其住處取
    回皮包；但戴錫三沒有來拿，所以就暫時保管等語；被告戴
    錫三則稱：我取得這把改造手槍後，不知如何拆解，曾請石
    維華幫忙拆解，因此石維華知道我有這把槍。嗣約於98 年9
    月間某日，石維華到我位於河北二路100 號12樓的住處，向
    我借槍，我就將這把改造手槍出借交付給石維華，我不知道
    石維華為何要向我借這把槍等語。
二、經查：
１、高雄市三民區○○○路543 巷26號4 樓係被告石維華之住處
    ，扣案黑色皮包及皮包內物品係自上開房屋由被告石維華所
    使用之房間內起出等情，迭據其於警詢、偵訊及本院審理時
    均坦白不諱（偵一卷8 至12、41至43頁，聲羈卷6 頁，原審
    一卷42頁，原審二卷151 頁），並有高雄市政府警察局刑事
    警察大隊搜索扣押筆錄暨扣押物品目錄表1份 、搜索現場及
    扣押物照片10張在卷足憑（偵一卷17至20、22至26頁、28至
    31頁），足徵上開黑色皮包及皮包內物品確在石維華住處房
    間內扣得。
２、又上開為警扣得之物品共有手槍1 枝（含彈匣1 個）、子彈
    24顆、彈殼1 顆、牛皮紙袋1 只、黑色皮包1 只。而扣案之
    手槍1 枝（含彈匣1 個），經送請內政部警政署刑事警察局
    鑑定後，認：送鑑手槍1 枝（槍枝管制編號0000000000），
    認係改造手槍，由仿BERETTA 廠M9型半自動手槍製造之槍枝
    ，換裝土造金屬槍管而成，擊發功能正常，可供擊發適用子
    彈使用，認具殺傷力，子彈部分不具殺傷力等語，有該局98
    年12月4 日刑鑑字第0980154786號鑑定書1 份及所附照片4
    張附卷可查（偵一卷124 至125 頁）。足見上開扣案改造手
    槍1 枝（含彈匣1 個）具有殺傷力至明。
三、其次，扣案之改造手槍係被告戴錫三所有，既經被告戴錫三
    自承，並經石維華於警、偵、原審及本院審理時證述在卷。
    證人即被告戴錫三之女友涂惠琳於偵查中亦具結證述：有看
    過戴錫三持有槍枝，戴錫三被通緝查獲前約1 星期，在河北
    二路100 號12樓之住處，有看過槍枝裝在牛皮紙袋內等語（
    偵一卷165 至167 頁）。再則，被告戴錫三於98年10月20日
    下午13時許，為警在高雄市○○○路100 號12樓之2 緝獲，
    並送監執行後，於98年11月1 日戴錫三的兒子戴哲偉前往監
    所接見，及98年11月2 日戴哲偉、女友涂惠琳前往監所時，
    戴錫三均多次向兒子戴哲偉、女友涂惠琳提到放在石維華處
    的「車」（台語），且深怕因為「車」之關係為警查獲，有
    98年11月1 日被告戴錫三與接見人戴哲偉之接見錄音光碟及
    98年11月2 日下午被告戴錫三與涂惠琳之接見錄音光碟之勘
    驗報告各1 份附卷足據（偵一卷86至95頁、111 至116 頁）
    。然石維華於偵查及審理中均證稱：沒有跟被告戴錫三借過
    車輛，被告戴錫三也沒有車輛放在他那裡等語（偵一卷128
    頁、原審二卷153 頁），證人涂惠琳於偵查中證稱：小貨車
    沒有借給石維華過等語（偵一卷166 頁），被告戴錫三於偵
    查時亦供稱：沒有車輛放在石維華那裡等語（偵一卷149 頁
    ）。被告戴錫三於偵查所述與證人即同案被告石維華、證人
    涂惠琳所證互核相符，可見被告戴錫三並無車輛借予石維華
    ，亦無車輛停放石維華處。至於被告戴錫三於偵查時雖曾改
    稱：會客時談及「車子放在石維華那裡」是指有1 台貨車放
    在釣蝦場那裡等語（偵一卷150 頁），但縱使被告戴錫三真
    有車輛放在釣蝦場，亦無需告知來接見之兒子戴哲偉、女友
    涂惠琳「車」放在石維華處，直接告知停放地點即可，渠等
    豈會於接見時提及「石頭也進來了，那台車咧？」、「我那
    天跟你說放在那間房子那台車，在石頭那裡。」、「我很後
    悔你知道嗎？我很後悔我那時候很想把他拿回去。」等語（
    偵一卷87、90、114 頁，但90頁將戴錫三誤載為戴哲瑋），
    若停放在石維華處真的是1 部車輛，縱使石維華為警查獲，
    被告戴錫三有何後悔之必要？顯見被告戴錫三於接見時所提
    及寄放在石維華處之「車」（台語）並非指真的車輛。為此
    ，被告戴錫三於本院時審理時之自白，應與事實相符，堪信
    為真實
四、至於本案槍枝究係被告戴錫三出借予石維華，抑或石維華受
    戴錫三之託寄藏扣案之改造手槍，被告二人所述雖有不同。
    然本案被告戴錫三係因石維華被查獲後供出來源而為警查獲
    ，渠等難免因此而有嫌隙，則就被告戴錫三改口指稱被告石
    維華借槍之說詞，自應有其他補強證據以實其說。惟：(1)、
    證人即被告戴錫三之女友涂惠琳於偵查中具結證述：有與戴
    錫三同居在河北二路100 號12樓內，約同居一個月，戴錫三
    的小貨車沒有借給石維華過，10月20日沒有與戴錫三一同去
    石維華的住處，是戴錫三自己去的，印象很深，因有在指責
    戴錫三為何都不睡覺，都在看電視，只知道戴錫三有放東西
    在石維華那裡，有看過戴錫三持有槍枝，戴錫三被通緝查獲
    前約1 星期，在河北二路100 號12樓之住處，有看過槍枝裝
    在牛皮紙袋內等語（偵一卷165 至167 頁）。而戴錫三係10
    月20日下午因另案通緝經警查獲，亦經查獲之員警盧培基證
    述在卷（偵一卷139 、140 頁）。則涂惠琳於在戴錫三遭緝
    獲前約1 星期，仍在河北二路100 號12樓之被告戴錫三住處
    有看過槍枝；本案被告戴錫三又未自承另持有其他槍枝，自
    難遽認被告戴錫三所稱：被告石維華係於9 月間到其位於河
    北二路之住處拿取槍枝等語為真。(2)、又依上開被告戴錫三
    與戴哲偉、涂惠琳會面之談話內容，被告戴錫三迭稱車在石
    頭處，但未明確說是借予石維華；而Ａ１於警訊時，亦證稱
    鐵釘將槍寄放在石維華處等語（98年警聲搜字第1667號卷8
    頁）。(3)、又持有改造手槍，與持有後將槍出借予他人，為
    數罪併罰，對被告戴錫三更加不利。故石維華既堅決否認向
    戴錫三借槍，又無其他事證，足證被告戴錫三所述「出借」
    等語為真／綜據上開各情，依罪疑唯輕原則，仍認本案改造
    手槍係戴錫三寄放在石維華處。
五、又石維華於本院審理時認罪並自承：其曾將皮包打開，知道
    裏面是扣案之槍枝，也知道不是玩具手槍，因戴錫三未取回
    ，所以暫時保管，看戴錫三的意思之後，再決定如何處理等
    語（本院卷73、74、105 、108 頁）。本院參酌(1)、戴錫三
    已明確陳稱其非忘記將槍帶走。又住處房間係一般人居家所
    管領支配具有絕對排他之空間，及具有殺傷力之槍枝為政府
    相關治安機關查緝甚嚴之違禁物，且有一定財產價值，而持
    有、寄藏具有殺傷力之改造槍枝更係重罪等情，為公眾週知
    之事實，是以起出本件扣案槍枝處為被告石維華所使用之房
    間衡之，足認被告石維華就本件扣案槍枝確有管領支配權，
    設若無相當之信賴關係，衡情一般持有槍枝者，當不致輕易
    將有財產價值之違禁物攜至他人住處房間。依被告石維華所
    述，戴錫三既將裝有具有殺傷力改造槍枝之黑色皮包攜至被
    告石維華所使用之房間，於離去時又未將黑色皮包帶走，苟
    無一定信賴關係，戴錫三在與被告石維華並非至親之情形下
    ，斷無可能將有財產價值之違禁物放置被告石維華所管領支
    配之空間範圍內，且戴錫三如未將黑色皮包內裝有具有殺傷
    力之改造槍枝一事告知被告石維華，該黑色皮包亦有遭被告
    石維華開啟而得知戴錫三違法持有槍枝之虞，顯見戴錫三係
    有意將黑色皮包交予被告石維華保管，且可信賴被告石維華
    會妥為保管。是以戴錫三為確保被告石維華能妥善保管上開
    槍枝，以避免損失及遭查緝之風險，戴錫三理應於將黑色皮
    包交付被告石維華保管時，明確告知所交付者係槍枝，較與
    常情相符。(2)、被告石維華雖稱曾打電話要求被告戴錫三取
    回槍枝，但為被告戴錫三所否認，並稱10月20日當日是聯絡
    還錢事宜（本院卷105 、106 頁）。依卷附門號0000000000
    號行動電話之通聯紀錄觀之（偵二卷26至31頁），被告石維
    華雖於98年10月20日8 時42分52秒、同日9 時2 分41秒以所
    使用0000000000號行動電話撥打戴錫三所使用之0000000000
    號行動電話，然第1 通電話通話秒數為24秒，第2 通通話秒
    數僅有4 秒，如被告石維華係於電話中催促戴錫三取回皮包
    ，是否能於24秒、4 秒之通話秒數內說明清楚，尚非無疑，
    而該2 通通話並無通訊監察譯文可資確認通話內容，故被告
    石維華先前所辯稱撥打電話要戴錫三返回取走皮包一詞，是
    否屬實，殊值懷疑。又縱使如石維華所述，但戴錫三接獲2
    通電話後既未立即返回被告石維華住處取走皮包，益徵戴錫
    三信賴被告石維華，並有意將黑色皮包交予被告石維華保管
    。是以，本院時審理時被告石維華關於事發前其即知悉該槍
    ，並有意暫時保管之自白，應與事實相符，堪信為真實。
六、綜上所述，本案事證明確，被告犯行均堪認定。
七、按寄藏與持有槍砲，均係將物置於自己實力支配之下，僅寄
    藏必先有他人之持有行為，而後始為之受寄代藏而已，故寄
    藏之受人委託代為保管，其保管之本身所為之持有，既係寄
    藏之當然結果，法律上自宜僅就寄藏行為為包括之評價，不
    應另就持有予以論罪，最高法院74年台上字第3400號判例意
    旨可資參照。核被告戴錫三所為，係犯槍砲彈藥刀械管制條
    例第8 條第4 項之未經許可，持有可發射子彈具有殺傷力之
    改造手槍罪；核被告石維華所為，係違反槍砲彈藥刀械管制
    條例第8 條第4 項之未經許可寄藏可發射子彈具有殺傷力之
    改造手槍罪，被告石維華寄藏槍枝後之持有行為，係寄藏行
    為之當然結果，不另論罪。
八、又：
１、被告戴錫三、石維華分別有如事實欄所載之論罪科刑執行情
    形，有臺灣高等法院被告前案紀錄表各1 份在卷可稽，渠等
    均受有期徒刑執行完畢，5 年以內故意再犯本件有期徒刑以
    上之罪，均為累犯，俱應依刑法第47條第1 項之規定，加重
    其刑。
２、又槍砲彈藥刀械管制條例第18條第4 項前段規定「犯本條例
    之罪，於偵查或審判中自白，並供述全部槍砲、彈藥、刀械
    之來源及去向，因而查獲或因而防止重大危害治安事件之發
    生者，減輕或免除其刑。」依其犯罪形態，倘該槍砲、彈藥
    、刀械已經移轉持有，而兼有來源及去向者，固應供述全部
    之來源及去向，始符合上開規定。但其犯罪行為，僅有來源
    而無去向，或僅有去向而無來者，祇要供述全部來源，或全
    部去向，因而查獲或因而防止重大危害治安事件之發生時，
    即符合減輕或免除其刑之規定（最高法院95年台上字5130號
    判決意旨參照）。經查，系爭槍彈既經查扣自無去向可言；
    又本案警察係依Ａ１檢舉而依法聲請搜索票後，於98年10月
    27日搜索石維華住處，並扣得系爭改造手槍，且搜索票上所
    載被搜索人僅石維華一人（98年警聲搜字1667號卷29頁），
    又Ａ１檢舉時雖曾提及「鐵釘」、「石頭」之綽號，但僅明
    確指出「石頭」即石維華，而不知「鐵釘」之真實年籍及住
    處，亦未提到「鐵釘」之聯絡電話（98年警聲搜字1667號卷
    9 頁）；再綜觀全卷，警察於98年10月27日查獲石維華後，
    當（27）日警訊時，石維華即已供出該槍係「鐵釘」所寄放
    ，其都是打0000 000000 號門號與「鐵釘」聯絡，「鐵釘」
    就是戴錫三，當時戴錫三正因另案在監執行等語（偵一卷9
    至11頁）；同（28）日高雄市政府警察局刑事警察大隊解送
    人犯報告書上，亦僅列石維華為被告，而載明戴錫三為「關
    係人」（偵一卷2 頁）。嗣於98年11月6 日警方才就本案詢
    問戴錫三，並於同年12月4 日調閱雙向通聯紀錄後，在同年
    12月28日將戴錫三以被告身分移送偵辦，有各該移送書、筆
    錄、通聯查詢單在卷可佐（偵一卷1 、4 、26頁）。之後在
    偵查中，檢察官於偵訊被告二人之後才函調戴錫三在監之會
    客錄音，而經高雄第二監獄於98年11月10日以高二監戒字第
    0980005618號函檢送相關錄音帶予被告（偵一卷83頁）。因
    此，98年10月27日石維華經警查獲時，警方應該還不知道鐵
    釘之真實姓名，嗣才依石維華之供述而查獲扣案槍彈之來源
    係由戴錫三所提供。再則，查獲當日石維華於警訊時即曾坦
    承扣案槍彈係戴錫三放在其住處，嗣於本院審理時更明確自
    白犯罪，稽諸上開說明，應依槍砲彈藥刀械管制條例第18條
    第4 項前段規定減輕其刑，並與前揭加重事由，先加後減其
    刑。
３、被告戴錫三之辯護人雖以本案被告僅短暫持有扣案之改造手
    槍，且未持以犯罪，對社會所生危害尚輕，有刑法第59條情
    輕法重之情形，為被告戴錫三置辯。惟刑法第59條之酌量減
    輕其刑，必須犯罪另有特殊原因與環境等情狀，在客觀上足
    以引起一般同情，認為即予宣告法定低度刑期，猶嫌過重者
    ，始有其適用（最高法院28年上字第1064號、51年臺上字第
    899 號判例意旨可資參照）。被告於本件上開犯罪後歷經警
    訊、偵查、原審審理，經多方傳詢證人及調閱相關物證，被
    告仍一再否認犯罪，浪費司法資源。甚至於原審判決後提起
    上訴時，仍於100 年2 月23日書狀中極力否認犯罪，意欲卸
    責，嗣或因慮及本案事證已極明確，才改口承認犯罪，實難
    認足以引起一般人同情；再則，被告有多次毒品危害防制條
    例、重利、偽造文書、竊盜等前科，歷經多次執行出獄，有
    台灣高等法院被告前案紀錄表可佐，竟仍不知悔改，刻意持
    有扣案之改造手槍，難認其持有本案改造手槍之犯行對社會
    危害甚輕。為此，本案實無依刑法第59條酌減其刑餘地，上
    開辯護意旨，尚無足採，併此敘明。
九、原審認被告戴錫三罪證明確，因而適用槍砲彈藥刀械管制條
    例第8 條第4 項，刑法第11條前段、第47條第1 項、第42條
    第3 項、第38條第1 項第1 款規定，並審酌被告戴錫三非法
    持有具殺傷力之槍枝，對他人之身體、生命及社會治安均構
    成潛在之危險，影響社會秩序情節重大，所為實屬不該，事
    後仍飾詞冀圖卸責，未見悔意，惟念其尚未持以犯他罪，對
    社會尚未產生具體損害，並衡以扣案槍枝之數量及犯罪動機
    、目的等一切情狀，量處被告有期徒刑4 年2 月，併科罰金
    新台幣5 萬元及罰金易服勞役之折算標準；暨敘明扣案之仿
    BERETTA 廠M9型半自動改造手槍1 枝（含彈匣1 個，槍枝管
    制編號：0000000000號），具有殺傷力，已如前述，屬違禁
    物，應依刑法第38條第1 項第1 款規定宣告沒收。又扣案之
    牛皮紙袋1 只、黑色皮包1 只雖用以包裝上開具有殺傷力之
    改造手槍，然被告戴錫三否認牛皮紙袋、黑色皮包為其所有
    ，亦非違禁物，爰不併予宣告沒收；至扣案之口徑9mm 制式
    子彈24顆、已擊發之口徑9mm 制式彈殼1 顆，經送請內政部
    警政署刑事警察局鑑定後，認：(1)送鑑子彈24顆，鑑定情形
    如下：12顆，認均係口徑9mm 制式子彈，採樣4 顆試射：
    l 顆，雖可擊發，惟發射動能不足，認不具殺傷力；3 顆，
    無法擊發，認不具殺傷力12顆，認均係口徑9mm 制式子彈
    ，彈底均具撞擊痕跡，採樣4 顆試射，無法擊發，認不具殺
    傷力；(2)送鑑彈殼1 顆，認係已擊發之口徑9mm （9x19mm）
    制式彈殼，有該局98年12月4 日刑鑑字第09 80154786 號鑑
    定書1 份及所附照片6 張附卷可查（偵一卷124 至125 頁）
    ，足見上開扣案之子彈24顆、彈殼1 顆，均不具殺傷力，亦
    均非違禁物，爰俱不併宣告沒收。其認事用法，核無不合，
    量刑亦屬允當。被告戴錫三提起本案上訴時原本否認，嗣於
    承認犯罪後，改稱其已知悔悟，請審酌犯罪後態度減輕其刑
    ，並依刑法第59條酌減其刑等語。然本案應無刑法第59條適
    用餘地，業如前述。至於被告上訴後雖改口承認犯罪，但犯
    罪後是否承認犯罪，原本即只是量刑參考因素之一，本案事
    證極為明確，被告歷經警訊、偵查、原審審理，經多方傳詢
    證人及調閱相關物證，仍一再否認犯罪，延宕訴訟浪費司法
    資源。甚至於原審判決後提起上訴時，仍於100 年2 月23日
    書狀中極力否認犯罪，意欲卸責，嗣於事證極明確下才改口
    承認犯罪，難認具真誠悔意。因此，被告戴錫三之上訴為無
    理由，應予駁回。
十、又原審就被告石維華據以論罪科刑，固非無見。惟被告石維
    華應得適用槍砲彈藥刀械管制條例第18條第4 項前段規定減
    輕其刑，原判決漏未依上開規定減輕其刑，容有未恰。被告
    石維華於本院承認犯罪後，改執此上訴，指摘原判決不當為
    有理由，應由本院將原判決石維華部分撤銷改判。爰審酌被
    告石維華有殺人、違反毒品危害條例、肅清煙毒條例等前科
    有台灣高等法院被告案錄表可佐，品性不佳；及其非法寄藏
    具殺傷力之槍枝，對他人之身體、生命及社會治安均構成潛
    在之危險，影響社會秩序情節重大，所為實屬不該，事後仍
    飾詞冀圖卸責，嗣於本院審理時，於戴錫三承認犯罪後，其
    才改口認罪等犯罪後之態度，及尚未持槍犯他罪，對社會尚
    未產生具體損害，並衡以扣案槍枝之數量，及犯罪動機等一
    切情狀，量處如主文第二項所示之刑，並就併科罰金部分諭
    知如主文第二項所示之易服勞役折算標準，以資懲儆。又扣
    案之仿BERETTA 廠M9型半自動改造手槍1 枝（含彈匣1 個，
    槍枝管制編號：0000000000號），具有殺傷力，已如前述，
    屬違禁物，應依刑法第38條第1 項第1 款規定宣告沒收。扣
    案之牛皮紙袋1 只、黑色皮包1 只雖用以包裝上開具有殺傷
    力之改造手槍，然被告二人均否認牛皮紙袋、黑色皮包為渠
    等所有，亦非違禁物，爰不併予宣告沒收；至扣案之口徑9m
    m 制式又扣案之口徑9mm 制式子彈24顆、已擊發之口徑9mm
    制式彈殼1 顆，經送請內政部警政署刑事警察局鑑定後，認
    ：(1)送鑑子彈24顆，鑑定情形如下：12顆，認均係口徑9m
    m 制式子彈，採樣4 顆試射：l 顆，雖可擊發，惟發射動能
    不足，認不具殺傷力；3 顆，無法擊發，認不具殺傷力12
    顆，認均係口徑9mm 制式子彈，彈底均具撞擊痕跡，採樣4
    顆試射，無法擊發，認不具殺傷力；(2)送鑑彈殼1 顆，認係
    已擊發之口徑9mm （9x19mm）制式彈殼，有該局98年12 月4
    日刑鑑字第09 80154786 號鑑定書1 份及所附照片6 張附卷
    可查（偵卷一第124 至125 頁），足見上開扣案之子彈24顆
    、彈殼1 顆，均不具殺傷力，亦均非違禁物，爰俱不併宣告
    沒收。
據上論斷，應依刑事訴訟法第368 條、第369 條第1 項前段、第
364 條、第299 條第1 項前段，槍砲彈藥刀械管制條例第8 條第
4 項、第18條第4 項，刑法第11條前段、第47 條 第1 項、第42
條第3 項、第38條第1 項第1 款，判決如主文。
本案經檢察官林應華到庭執行職務。
中    華    民    國   100    年    6     月    23    日
                  刑事第一庭    審判長法  官  周賢銳
                                      法  官  施柏宏
                                      法  官  洪碩垣
以上正本證明與原本無異。
如不服本判決應於收受本判決後10日內向本院提出上訴書狀，其
未敘述上訴理由者，並得於提起上訴後10日內向本院補提理由書
狀（均須按他造當事人之人數附繕本）「切勿逕送上級法院」。
中    華    民    國   100    年    6     月    24    日
                                      書記官  林家煜
槍砲彈藥刀械管制條例第8條
未經許可，製造、販賣或運輸鋼筆槍、瓦斯槍、麻醉槍、獵槍、
空氣槍或第 4 條第 1 項第 1 款所定其他可發射金屬或子彈具
有殺傷力之各式槍砲者，處無期徒刑或 5 年以上有期徒刑，併
科新臺幣 1 千萬元以下罰金。
未經許可，轉讓、出租或出借前項所列槍枝者，處 5 年以上有
期徒刑，併科新臺幣 1 千萬元以下罰金。
意圖供自己或他人犯罪之用，而犯前二項之罪者，處無期徒刑或
7 年以上有期徒刑，併科新臺幣 1 千萬元以下罰金。
未經許可，持有、寄藏或意圖販賣而陳列第 1 項所列槍枝者，
處 3 年以上 10 年以下有期徒刑，併科新臺幣 7 百萬元以下罰
金。
第 1 項至第 3 項之未遂犯罰之。
犯第 1 項、第 2 項或第 4 項有關空氣槍之罪，其情節輕微者
，得減輕其刑。